【裁判字號】    92,交簡上,9
【裁判日期】    920828
【裁判案由】    公共危險
【裁判全文】
臺灣花蓮地方法院刑事判決                          九十二年度交簡上字第九號
    上  訴  人  臺灣花蓮地方法院檢察署檢察官
    被      告  丙○○
右列上訴人因被告公共危險案件，不服本院花蓮簡易庭九十二年度花交簡字第九九號
中華民國九十二年五月二十六日第一審判決（聲請簡易處刑案號：臺灣花蓮地方法院
檢察署九十二年度偵字第六二九號），提起上訴，本院管轄之第二審合議庭判決如左
：
    主  文
上訴駁回。
    事實及理由
一、本案經本院審理結果，認第一審簡易判決依酒後駕車公共危險罪，判處被告丙○
    ○有期徒刑三月，如易科罰金以三百元折算一日，另以過失傷害罪，判處其有期
    徒刑四月，如易科罰金以三百元折算一日，應執行有期徒刑六月，如易科罰金以
    三百元折算一日，認事用法及量刑均無不當，應予維持，並引用第一審簡易判決
    書記載之事實、證據及理由。
二、本件上訴意旨以：被告丙○○係屬累犯，且告訴人乙○○○因被告之行為而無辜
    受傷，被告犯後毫無悔意，對告訴人不加聞問，原審量刑顯屬過輕云云。訊據被
    告對本件聲請簡易判決處刑之犯罪事實均予坦白承認，亦對原審判決表示甘服，
    然辯稱，伊因另案在監服刑，且經濟狀況不佳，遂無法對告訴人提出之請求予以
    承諾，然絕非毫無誠意賠償其損失，若在合理之賠償範圍內，伊一定會賠償等語
    。
三、經查，被告自始對其酒醉駕車及過失傷害犯行均坦白承認，其於本院應訊之態度
    均屬良好，又被告於民國九十一年十二月二日起迄今，因另犯恐嚇罪在監執行中
    ，此有臺灣高等法院被告全國前案紀錄表一份附卷可查，故被告於九十一年十一
    月十五日車禍肇事後，僅相隔半個月即入監服刑，故其陳稱因在監執行遂無法立
    即與告訴人達成和解等詞係屬實在，況被告於本院審理中業與告訴人達成和解，
    此有和解筆錄附於本院九十二年度交附民字第十二號案卷內可按，顯見被告確實
    有賠償之誠意，尚難因被告於案發後未賠償告訴人之損失，即謂其犯罪後毫無悔
    意。末查，酒後駕車公共危險罪、過失傷害罪之最高法定刑分別為一年、六月之
    有期徒刑，原審業已就被告屬刑法第四十七條之累犯、有道路交通管理處罰條例
    第八十六條第一項之酒醉駕車致人受傷之情形而予加重其刑。又本院依職權向花
    蓮縣警察局吉安分局函查被告有無符合自首要件，經該局以「警員到場處理查知
    係盧女酒後駕車肇事，經詢盧女亦當場坦承肇事」等語，此有該局九十二年七月
    二十二日吉警刑字第一六０一九號函在卷可參，堪認承辦警員已先查知肇事者為
    被告，被告始坦承犯行，故其並未符合自首之要件，而原審判決未以論列，亦屬
    允當。故原審斟酌被告駕車之過失程度，對告訴人之危害及其犯後態度等一切情
    狀後，判處酒後駕車公共危險罪有期徒刑三月、過失傷害罪有期徒刑四月，應執
    行有期徒刑六月，並諭知易科罰金之折算標準，量刑尚稱允當，並無量刑過輕之
    情形。上訴人以原審量刑過輕為理由提起上訴，其上訴為無理由，應予駁回。
據上論斷，應依刑事訴訟法第四百五十五條之一第三項、第三百六十八條、第三百七
十三條，判決如主文。
本案經檢察官甲○○到庭執行職務。
中      華      民      國    九十二    年      八      月    二十八    日
                              臺灣花蓮地方法院刑事庭
              審判長法官  賴淳良
                                        法官  鄭光婷
                                        法官  鄭培麗
右正本證明與原本無異。
本件不得再上訴。
                                  法院書記官
中      華      民      國    九十二    年      八      月    二十九    日


司法院資訊處製作；財團法人民間司法改革基金會備份。
